臺灣高雄地方法院刑事判決　　　　　　 96年度交訴字第146號
公　訴　人　臺灣高雄地方法院檢察署檢察官
被　　　告　丁○○
　　　　　　　　　　　4
上列被告因公共危險案件，經檢察官提起公訴（96年度偵字第16
362號），本院判決如下：
    主  文
丁○○服用酒類，不能安全駕駛動力交通工具而駕駛，累犯，處
拘役伍拾日，如易科罰金，以新臺幣壹仟元折算壹日。又駕駛動
力交通工具肇事，致人受傷而逃逸，累犯，處有期徒刑柒月。
    事  實
一、丁○○前因偽造文書及詐欺等案件，經本院分別判處有期徒
    刑6 月及3 月，合併應執行有期徒刑8 月確定，於民國92年
    9 月5 日入監，甫於93年3 月17日因徒刑執行完畢出監。詎
    其仍不知悔改，雖知服用酒類後，反應力及注意力均會降低
    ，無法安全駕駛動力交通工具，竟仍於96年5 月18日17時許
    ，在高雄縣鳳山市「仙洲釣蝦場」內飲用啤酒3 、4 瓶後，
    於同日19時許駕駛車牌號碼為ZN-9127 號自小客車，沿高雄
    縣鳳山市○○街由北往南方向行駛，於同日20時15分許，行
    經該路與善和路交岔路口時，適有丙○○騎乘車號NC9- 258
    號重型機車並搭載乘客甲○○，沿高雄縣鳳山市○○街由東
    往西方向騎乘至該處，丁○○所駕駛之自小客車右前車頭不
    慎撞擊丙○○所騎乘之機車右後側車身，致丙○○、甲○○
    人車倒地受傷（過失傷害部分未據告訴）。詎丁○○駕車肇
    事致丙○○、甲○○受傷後，竟未停車查看該2 人傷勢，並
    將該2 人送醫救治，反基於肇事逃逸之犯意，駕駛上開自小
    客車輛離開現場；嗣經民眾提供該肇事車輛之車牌號碼「91
    27」號，為警於同日20時50分許，在高雄縣鳳山市○○街10
    9 巷口發現該車，經警攔檢，發現該車車頭有擦撞痕跡、丁○○身上酒味濃厚，並經警委託高雄國軍總醫院檢測其血液
    酒精濃度，驗得其血液中所含酒精濃度達140mg/dl，換算成
    吐氣所含之酒精濃度則為0.7MG/ L，始查知上情。
二、案經高雄縣政府警察局鳳山分局移送臺灣高雄地方法院檢察
    署檢察官偵查起訴。
    理  由
一、本案證據能力之說明：
    按「被告以外之人於審判外之陳述，雖不符前4 條（指刑事
    訴訟法第159條之1至第159條之4）之規定，而經當事人於審
    判程序同意作為證據，法院審酌該言詞陳述或書面陳述作成
    之情況，認為適當者，亦得為證據」，又「當事人、代理人
    或辯護人於法院調查證據時，知有第159條第1項不得為證據
    之情形，而未於言詞辯論終結前聲明異議，視為有前項之同
    意」，刑事訴訟法第159 條之5 第1 項、第2 項亦有明文。
    本案檢察官及被告丁○○就卷內所附證據之證據能力，於審
    理中均表示無意見而同意作為證據，復未於言詞辯論終結前
    聲明異議，且經本院審酌上開供證中言詞陳述及書面陳述作
    成之情況，認為並無不適當之情形，依前開規定，均得為證
    據，合先敘明。
二、訊據被告對酒後駕車及肇事致人受傷逃逸犯行於本院審理中
    均坦承不諱，復與被害人丙○○、甲○○分別於警詢及偵訊
    中，及警詢中指述之情節相符。又發生碰撞當時，被告車內
    所有人均有感覺到碰撞，並知道有撞到人等情，亦據證人即
    被告車內乘客標維哲於偵查中證述綦詳，並有證人即到肇事
    現場處理之警員乙○○之證述在卷可參，且有高雄縣政府警
    察局交通隊職務報告、道路交通事故現場圖、道路交通事故
    調查報告表（一）（二）各1 份、道路交通事故現場蒐證照
    片12張、高雄縣政府警察局交通警察隊車禍處理小組委託醫
    院實施血液中酒精濃度檢驗報告1 紙、刑法第185 條之3 案
    件測試觀察紀錄表報告書1 份、高雄市政府警察局舉發違反
    道路交通管理事件通知單1 份、國軍高雄總醫院丙○○及甲○○之診斷證明書2 紙附卷可資憑參。足認，被告之自白與
    事實相符，本案之事證明確，被告上揭犯行堪予認定。
三、核被告所為，係犯刑法第185 條之3 之服用酒類不能安全駕
    駛動力交通工具罪、刑法第185 條之4 之肇事致人受傷逃逸
    罪。被告所犯上開2 罪間，犯意各別，行為互殊，應予分論
    併罰。被告前因偽造文書及詐欺等案件判刑確定，於92年9
    月5 日入監，甫於93年3 月17日因徒刑執行完畢出監，有臺
    灣高法院被告前案紀錄表附卷可按，被告於受有期徒刑之執
    行完畢後，5 年以內以故意再犯本案有期徒刑以上之罪，為
    累犯，均應依刑法第47條第1 項規定，加重其刑。爰審酌被
    告不顧個人及他人生命安全而酒後駕車，且於肇事後因恐負
    刑責而逃逸，罔顧受害人之生命安全，本不應寬貸，惟念其
    犯後坦承犯行，並已與被害人達成和解，取得被害人之原諒
    ，有卷附和解書足資佐憑，尚具悔意，及被害人所受傷勢並
    非嚴重等一切情狀，酌情分別量處如主文所示之刑，所宣示
    拘役部分並諭知易科罰金之折算標準，以示儆懲。
據上論斷，應依刑事訴訟法第299 條第1 項前段，刑法第185 條
之3 、第185 條之4 、第47條第1 項、第51條第10款、第41條第
1 項前段，刑法施行法第1 條之1 ，判決如主文。
本案經檢察官林志祐到庭執行職務。
中　　華　　民　　國　　96　　年　　10　　月　　16　　日
                  刑事第十二庭  審判長法  官  洪碩垣
                                      法  官  葉文博
                                      法  官  張  震
以上正本證明與原本無異。
如不服本判決應於收受本判決後10日內向本院提出上訴書狀，並
應敘述具體理由，如未敘述上訴理由者，應於上訴期間屆滿後20
日內補提理由書狀於本院（均須按他造當事人之人數附繕本）「
切勿逕送上級法院」。
中　　華　　民　　國　　96　　年　　10　　月　　16　　日
　　　　　　     　　　　　　　　　　 書記官  林佳慧
附錄本件論罪科刑法條：
中華民國刑法第185條之3
服用毒品、麻醉藥品、酒類或其他相類之物，不能安全駕駛動力
交通工具而駕駛者，處1 年以下有期徒刑、拘役或3 萬元以下罰
金。
中華民國刑法第185條之4
駕駛動力交通工具肇事，致人死傷而逃逸者，處6 月以上5 年以
下有期徒刑。
